Emmanuel Alejandro Valdez Montigel

Desarrollador de Software Backend • .NET Core • C# • SQL • NodeJS • React

Las Heras, Mendoza, Argentina

evalmon.dev@gmail.com • evalmondev.netlify.app

Perfil



Soy técnico en producción industrial y automatización con sólidos conocimientos en programación en el entorno de .NET. Mi experiencia abarca desde el diseño mecánico y eléctrico hasta la automatización de procesos industriales. Busco encontrar soluciones creativas y eficientes para los desafíos de la industria.

Actualmente me encuentro especializándome en el desarrollo .NET con 3 años de experiencia en programación con una sólida base en proyectos de cursos y personales. Habilidad para escribir código limpio y eficiente. Comprometido con el aprendizaje, trabajo en equipo y mejora continua.

Mis habilidades también incluyen comunicación, inteligencia emocional, pensamiento crítico, resolución de problemas, adaptabilidad y flexibilidad, responsabilidad, gestión del tiempo y mentalidad orientada a resultados.

Experiencia

-Ukiyo, mochilas y algo mas 2020 - actualidad - https://ukiyomendoza.mitiendanube.com

Gestion y administracion de emprendimiento Ukiyo, creacion y administracion de web utilizando plataforma TiendaNube

-Bulky Book Web febrero 2024

Aplicación web de Tienda de libros con manejo de productos, paginación, carrito de compras, ordenes de compra y registro de usuarios (cliente, compañía, empleado y administrador) en base de datos relacional.

Tech stack: .NET 7 .NET 8 · MS SQL 2018 · Bootstrap v5 · Visual Studio 2022 · GitHub · HTML5 · JavaScript · CSS3 · MVC

-Funko Shop Noviembre 2023 - https://fullstackproject-backend.vercel.app/

Tienda de Funkos FullStack, login con apartado admin, edición de productos, paginación y carrito de compras

 $\textbf{Tech stack:} \ \ \text{NodeJs 18} \cdot \text{Express} \cdot \text{MySQL} \cdot \ \ \text{HTML5} \cdot \text{JavaScript} \cdot \text{CSS3} \cdot \text{GitHub} \cdot \text{Trello} \cdot \text{PostMan}$

-Magic Villa Septiembre 2023

Aplicación web de reserva de villas turisticas con consumo de API, paginacion y carrito de compras

Tech stack: ASP NET Core Web API RESTful en .NET 7 - Bootstrap AutoMapper Microservicios

-Maestro particular y ayudante de cátedra - 2012 - 2021

Al empezar la universidad, descubrí que la mejor forma de consolidar conocimientos era transmitiéndolos. Por ello, he ayudado a más de 20 alumnos particulares en física, matemáticas e inglés. También fui ayudante de cátedra en inglés técnico.

Educación

- React JS Agencia de habilidades para el futuro (codo a codo) febrero 2024 mayo 2024
- NET Core MVC Complete Guide 2023 [E-commerce] [.NET8], Bhrugen Patel, Udemy Diciembre 2023
- Web APIs (NET 7) Guía Completa (Crear y Consumir API), Bhrugen Patel, Carlos Piedra, Udemy Septiembre 2023
- Foundational C# with Microsoft, FreeCodeCamp Noviembre 2023
- Programación Web Full Stack, Node. JS, Agencia de habilidades para el futuro (codo a codo) Agosto-Diciembre 2023
- Tecnico universitario en producción industrial y automatización, ITU UNCuyo 2017 2023
- C#, Unity, Quark Academy 2022-2023
- Programación Web Full Stack(JAVA, MySQL) Egg y Gobierno de Mendoza junio 2021- noviembre 2021

Idiomas

Español (Nativo) - Inglés (B2)